# 在租进来的房屋里面进行装修改造怎么核算？

提问人：zhao2046 时间：2019-09-18 16:47:07
我公司工作需要，在外面租了厂房，想投入几百万进行装修改造，该笔支出是费用化还是资本化呢？费用化的话一次性开支太大，而且装修至少可以用十年。如果资本化，现在没有长期待摊费用科目了，是列固定资产吗？但是房子又不是我公司名下的。按照最新的租赁准则，该怎么处理呢？

回答人：chenyiwei
《〈企业会计准则第 4 号——固定资产〉应用指南》：
五、经营租入固定资产改良
企业以经营租赁方式租入的固定资产发生的改良支出，应予资本化，作为长期待摊费用，合理进行摊销。
对以经营租赁方式租入房屋的装修改造支出，可按上述原则处理。摊销年限为该装修自身的可使用年限和剩余租赁年限两者之间的较短者。如果出租人没有承诺在租赁期满时对该装修予以作价收购，则预计净残值一般为零。